【裁判字號】    89,易,40
【裁判日期】    890131
【裁判案由】    傷害
【裁判全文】
台灣桃園地方法院刑事判決                          八十九年度易字第四０號
    公  訴  人  臺灣桃園地方法院檢察署檢察官
    被      告  甲○○
                乙○○
右列被告因傷害案件，經檢察官提起公訴（八十八年度偵字第一七九三九號），本院
判決如左：
    主      文
甲○○、乙○○共同傷害人之身體，各處拘役伍拾日，如易科罰金，均以參佰元折算
壹日。
    事      實
一、甲○○、乙○○均係計程車司機，平日常至林口長庚紀念醫院載客營業，而丙○○則為該醫院之警衛，負責醫院大門之秩序維護。民國（下同）八十八年十月十
    三日下午三時許，在林口長庚紀念醫院大門口，乙○○為計程車排班之事宜與丙○○發生口角，致生嫌隙，迨當晚七時許，在桃園縣龜山鄉○○○路長庚紀念醫
    院急診室門口外，丙○○下班飲酒後見甲○○駕計程車前來載客，認其違規排班
    ，遂加以斥責，引起甲○○之不滿，雙方因此發生爭執，並互相拉扯，適乙○○
    見狀，以為丙○○故意找排班計程車司機之麻煩，乃上前助勢，二人竟共同基於
    傷害之犯意，聯手毆打丙○○，使丙○○受有左耳撕裂傷及左頭部血腫等傷害，
    幸經在場之其他計程車司機及警衛出面勸阻，雙方始罷手離去。
二、案經丙○○訴由桃園縣警察局龜山分局報請台灣桃園地方法院檢察署檢察官偵查
    起訴。
    理      由
一、訊據被告甲○○、乙○○固均坦認確於前揭時、地與該醫院警衛丙○○互毆等情
    ，惟被告甲○○辯稱：當天伊到長庚醫院載客，而丙○○穿便服，並質問伊是否
    為大門口排班之計程車，因當時丙○○有喝酒，且先出手打伊，伊因此才動手反
    擊，二人拉扯扭打云云，而被告乙○○則辯稱：當天下午三時許，因排班停計程
    車，有與丙○○發生口角，而當晚伊看見甲○○與丙○○在拉扯時，伊因此有上
    前與丙○○互毆云云。然查，右開事實業據告訴人丙○○迭次指訴綦詳，且告訴
    人受有如事實欄所載之傷害，亦有長庚紀念醫院診斷證明書影本乙紙在卷可稽，
    而被告甲○○、乙○○於本院審理時亦分別供承：「我因此出手反擊，二人拉扯
    扭打」、「當晚我看見甲○○與告訴人在拉扯，我因此有上前與告訴人互毆」等
    語在卷，經核告訴人所提出之驗傷診斷書，其左耳撕裂傷及左頭部血腫，顯非普
    通推拉扯受傷，足證被告等互毆之際，均有故意傷害情事，苟誠如告訴人所言當
    時遭被告二人夥同六、七人聯手圍毆等情，惟被告及其他計程車司機均為身強體
    壯之人，若彼等合力毆打告訴人，衡諸常情其應遍體麟傷，豈會僅有前述之傷勢
    ？是告訴人前開所述顯與事實不符，附此敘明。再者被告乙○○與告訴人甫因計
    程車排班停車問題發生爭執，致生嫌隙，今雙方又為停車載客細故一言不合，大
    打出手，被告二人聯手毆打告訴人，自屬可能，參以其三人既係互相加害對方，
    即屬互毆性質，難認係出於正當防衛之意思為之，自不得主張免責（最高法院三
    十年上字第一０四０號判例可資參照），故被告二人所辯，無非事後飾卸諉責之
    詞，尚無足取，本件罪證已明，被告二人犯行均堪以認定，應依法論科。
二、核被告甲○○、乙○○所為，均係犯刑法第二百七十七條第一項之傷害罪。又被
    告二人間就所犯上開傷害罪，有犯意之聯絡及行為之分擔，均為共同正犯。爰審
    酌被告二人均犯罪前科，此有本院被告全國前案紀錄表存卷可按，素行良好，且
    本件係因告訴人酒後挑釁而引起，及渠等犯罪之動機、目的、手段、犯後態度、
    告訴人受傷之程度等一切情狀，各量處如主文所示之刑，並均諭知易科罰金之折
    算標準，以示懲儆。
據上論斷，應依刑事訴訟法第二百九十九條第一項前段，刑法第二十八條、第二百七
十七條第一項、第四十一條，罰金罰鍰提高標準第一條前段、第二條，判決如主文。
本案經檢察官王怡菁到庭執行職務
中      華      民      國      八十九    年      一    月    三十一    日
                                      臺灣桃園地方法院刑事第二庭
                                          法  官  李  育  仁
右正本證明與原本無異。
如不服本判決，應於判決送達後十日內向本院提出上訴狀( 應附繕本 )，上訴於
臺灣高等法院。
                                          書記官  莊  怡  麗
中      華      民      國       八十九   年      二    月        三   日
論罪法條：刑法第二百七十七條第一項
刑法第二百七十七條
傷害人之身體或健康者，處三年以下有期徒刑，拘役或一千元以下罰金。
犯前項之罪，因而致人於死者，處無期徒或七年以上有期徒刑，致重傷者，處三年以
上、十年以下有期徒刑。


司法院資訊處製作；財團法人民間司法改革基金會備份。
